臺灣士林地方法院民事裁定
111年度勞小上字第5號
上  訴  人  曾奕凱  
被  上訴人  怡盛保全股份有限公司
法定代理人  李岱容  

上列當事人間請求給付工資等事件，上訴人對於民國111年4月29
日本院勞動法庭111年度勞小字第11號第一審判決提起上訴，本
院裁定如下：
　　主    文
上訴駁回。
第二審訴訟費用新臺幣壹仟伍佰元由上訴人負擔。
　　理    由
一、按關於請求給付金錢或其他代替物或有價證券之訴訟，其標
    的金額或價額在新臺幣（下同）10萬元以下者，適用小額程
    序；對於小額程序之第一審判決提起上訴，非以其違背法令
    為理由，不得為之；所謂判決違背法令，乃指判決不適用法
    規或適用不當，或有民事訴訟法第469條所列第1款至第5款
    事由，其判決當然為違背法令，民事訴訟法第436條之8第1
    項、第436條之24第2項、第436條之32第2項準用第468條及
    第469條第1款至第5款分別定有明文。又小額訴訟程序之上
    訴狀內應記載上訴理由，表明下列各款事項：㈠原判決所違
    背之法令及其具體內容；㈡依訴訟資料可認為原判決有違背
    法令之具體事實，同法第436條之25規定甚明。準此，小額
    訴訟程序之當事人提起上訴，如依民事訴訟法第468條規定
    ，而以判決有不適用法規或適用不當為上訴理由者，其上訴
    狀或理由狀應就第一審判決如何違背法令為具體之指摘，並
    揭示該法規之條項或內容，若係成文法以外之法則（習慣或
    法理），則應揭示該法則之旨趣；如依民事訴訟法第469條
    所列第1款至第5款事由提起上訴者，其上訴狀或理由狀應揭
    示合於該條款之事實，是上訴狀或理由狀如未依此項方法表
    明者，或其所表明者，顯與上開法條規定不相合者，即難認
    為已對原判決之違背法令有具體之揭示，其上訴自難認為合
    法（最高法院71年台上字第314號判例要旨參照）。次按上
    訴不合法者，第二審法院應以裁定駁回之，同法第436條第2
    項準用第444條第1項前段亦有明文。
二、本件訴訟標的金額為10萬元以下，原審乃依小額訴訟程序審
    理、判決。上訴人對於該小額訴訟第一審判決不服提起上訴
    ，先後具狀表明：㈠被上訴人於兩造民國110年10月22日勞資
    爭議調解時稱雇主為「怡盛保全股份有限公司」，然於原審
    開庭時又辯稱應由千翔負責，有詐欺嫌疑；又該案場有儀器
    檢側可參考空氣品質不良，其已提出就醫證明，應具充分證
    明請假，被上訴人卻拒絕給付病假工資、㈡請求110年4月2日
    工資1,400元，被上訴人不付薪水，涉犯侵占、詐欺罪嫌，
    願以10萬元和解等語。
三、經核上訴人所執前開上訴理由，均僅就案件本身有所事實主
    張及聲明，惟並未表明原判決有何所違背法令之具體內容，
    亦未表明依訴訟資料合於該違背法令之具體事實，且未陳明
    原判決如何不適用法規或適用法規不當，自難認對原判決之
    如何違背法令已有具體之指摘，揆諸前揭說明，自不得謂已
    合法表明上訴理由。從而，本件上訴人之上訴，顯難認為合
    法，應予駁回。
四、末按小額訴訟之上訴程序，法院為訴訟費用之裁判時，應確
    定其費用額，民事訴訟法第436條之19第1項、第436條之32
    第1項分別定有明文。查本件第二審訴訟費用額確定為1,500
     元，爰諭知如主文第2項所示。
五、據上論結，依民事訴訟法第436條之32第1項、第2項、第471
     條第1項、第444條第1項前段、第436條之19第1項、第95條
    、第78條，裁定如主文。
中　　華　　民　　國　　111 　年　　7 　　月　　28　　日
 　　　  　　　　   勞動法庭  審判長法  官  蔡志宏
　　　　　　　　　                  法  官  趙彥強
                                    法  官　謝佳純
　　　　　　　　　　　　　　　　　
以上正本係照原本作成。
本件裁定不得抗告。　　　　　　　　　　　　　　　
中　　華　　民　　國　　111 　年　　7 　　月　　29　　日
                              書 記 官  陳怡文